it: Tipo di handle della canna: Impugnatura intera; A una mano; Impugnatura a pistola; Impugnatura sdoppiata; Impugnatura a grilletto; A due mani; Altro
es: Tipo de mango de la caña: Empuñadura completa; De una mano; Empuñadura de pistola; Empuñadura dividida; Empuñadura de gatillo; De dos manos; Otro
da: Håndtagstype for fiskestang: Fuldt greb; Enhånds; Pistolgreb; Delt greb; Trigger-greb; Tohånds; Andet
ro-RO: Tip de mâner pentru lansetă: Mâner întreg; Pentru o mână; Mâner tip pistol; Mâner secționat; Mâner cu trăgaci; Pentru două mâini; Altele
cs: Typ rukojeti prutu: Plná rukojeť; Jednoruční; Pistolová rukojeť; Dělená rukojeť; Rukojeť s trnem (Trigger); Obouruční; Jiné
tr: Kamış sap tipi: Tam kavrama; Tek elle kullanıma uygun; Kabza kavrama; Ayrık kavrama; Tetikli kavrama; İki elle kullanıma uygun; Diğer
sl-SI: Vrsta izdelave ribiške palice: Polni ročaj; Enoročni; Pištolski ročaj; Deljen ročaj; Ročaj s sprožilcem; Dvoročni; Drugo
pl: Typ uchwytu wędki: Pełna rękojeść; Jednoręczna; Rękojeść pistoletowa; Rękojeść dzielona; Rękojeść z pazurem (trigger); Dwuręczna; Inny
nb: Håndtakstype for stang: Helt håndtak; Enhånds; Pistolgrep; Delt håndtak; Avtrekkergrep; Tohånds; Annet
th: ประเภทด้ามจับคันเบ็ด: ด้ามจับแบบเต็ม; ด้ามจับมือเดียว; ด้ามจับทรงปืน; ด้ามจับแยกท่อน; ด้ามจับทรงไกปืน; ด้ามจับสองมือ; อื่นๆ
bg-BG: Тип дръжка на въдица: Цяла дръжка; За една ръка; Пистолетна дръжка; Разделена дръжка; Дръжка със спусък; За две ръце; Друго
vi: Loại tay cầm của cần câu: Cán bọc toàn phần; Một tay; Cán súng lục; Cán bọc tách rời; Cán cò súng; Hai tay; Khác
en: Rod handle type: Full grip; One-handed; Pistol grip; Split grip; Trigger grip; Two-handed; Other
de: Rutengrifftyp: Durchgehender Griff; Einhändig; Pistolengriff; Geteilter Griff; Trigger-Griff; Zweihändig; Sonstige
pt-BR: Vara, tipo de empunhadura: Cabo inteiriço; Para uma mão; Cabo tipo pistola; Cabo bipartido; Cabo com gatilho; Para duas mãos; Outro
nl: Type handgreep van hengel: Volledige handgreep; Eenhandig; Pistoolgreep; Split grip; Triggergreep; Tweehandig; Overige
el: Τύπος λαβής ράβδου: Πλήρης λαβή; Για το ένα χέρι; Λαβή πιστολιού; Διαιρούμενη λαβή; Λαβή με σκανδάλη; Για τα δύο χέρια; Άλλο
zh-TW: 釣竿握把類型: 全握把; 單手握把; 槍柄式; 分離式握把; 扳機式握把; 雙手握把; 其他
lt-LT: Meškerės rankenos tipas: Ištisinė rankena; Vienos rankos; Pistoleto tipo rankena; Padalinta rankena; Rankena su gaiduku; Dviejų rankų; Kita
hu: Botfogantyú típusa: Teli nyél; Egykezes; Pisztolynyél; Osztott nyél; Ravaszos nyél; Kétkezes; Egyéb
fi: Vavan kahvatyyppi: Täyspitkä kahva; Yksikätinen; Pistoolikahva; Jaettu kahva; Liipasinkahva; Kaksikätinen; Muu
ru: Тип рукоятки удилища: Сплошная рукоятка; Одноручная; Пистолетная рукоятка; Разнесенная рукоятка; Курковая рукоятка; Двуручная; Другое
sk-SK: Typ rukoväte tyče: Plná rukoväť; Jednoručná; Pištoľová rukoväť; Delená rukoväť; Rukoväť so spúšťou; Obojručná; Iné
pt-PT: Tipo de punho da cana: Pega completa; Uma mão; Pega de pistola; Pega dividida; Pega de gatilho; Duas mãos; Outro
sv: Typ av handtag för spö: Helt handtag; Enhands; Pistolgrepp; Delat handtag; Triggergrepp; Tvåhands; Övrigt
ja: ロッドハンドルタイプ: フルグリップ; 片手用; ピストルグリップ; セパレートグリップ; トリガーグリップ; 両手用; その他
ko: 낚싯대 손잡이 유형: 풀 그립; 한 손용; 피스톨 그립; 스플릿 그립; 트리거 그립; 양손용; 기타
hr-HR: Vrsta drške štapa: Puna drška; Jednoručna; Pištolj-drška; Podijeljena drška; Drška s okidačem; Dvoručna; Ostalo
zh-CN: 钓竿握把类型: 全握把; 单手握把; 枪柄握把; 分段式握把; 扳机握把; 双手握把; 其他
fr: Type de poignée de canne: Poignée pleine; À une main; Poignée pistolet; Poignée ajourée; Poignée à gâchette; À deux mains; Autre